【裁判字號】    95,訴,2800
【裁判日期】    951206
【裁判案由】    償還犯罪被害補償金
【裁判全文】
臺灣臺中地方法院民事判決  95年度訴字第2800號
原      告  臺灣臺中地方法院檢察署
法定代理人  甲○○
訴訟代理人  丁○○
被      告  丙○○
            乙○○
                      現於台中.
                        監獄)
上列當事人間請求償還犯罪被害補償金事件，經本院於民國95
年11月20日言詞辯論終結，判決如下：
    主    文
被告應連帶給付原告新臺幣壹佰參拾伍萬參仟貳佰肆拾伍元，及
被告丙○○自民國九十五年八月二十六日起，被告乙○○自民國
九十五年八月三十日起，至清償日止，按年利率百分之五計算之
利息。
訴訟費用由被告連帶負擔。
    事實及理由
一、原告起訴主張：被告丙○○、乙○○與訴外人林俊男係朋友
    關係，經常一起飲酒作樂，民國94年8月26日23時許，被告
    丙○○、乙○○、訴外人林俊男及另一朋友宋子見，又聚集
    在台中縣新社鄉○○街45之2號林俊男住處飲酒，過程中被
    告丙○○欲邀林俊男外出，為林俊男所拒，因而心生不滿，
    被告丙○○先徒手毆打林俊男，被告乙○○見狀繼持魚罐頭
    毆打林俊男頭部，林俊男不得已，遂於同日23時30分許，隨
    同丙○○、乙○○及宋子見同往台中縣新社鄉○○街○段293
    巷34號丙○○住處繼續飲酒。至翌日0時30分許，因丙○○
    不斷勸酒，林俊男不勝酒力不想再喝，復由被告丙○○手持
    裝有半瓶米酒之寶特瓶接續毆打林俊男頭、胸部，被告乙○
    ○則徒手參予毆打，被告丙○○並將林俊男摔倒一旁，致林
    俊男受有顱部後枕部左側弧形銳器傷（長度約6公分）、右
    側顳額部銳器淺層割傷（長度約4公分）、右顴部淺層割傷
    （長度約3公分）、胸部局部挫傷、右腰挫傷（長約11公分
    ，寬約7公分）、右臀部擦挫傷及表皮損傷（長約16 公分，
    寬約9公分）、右上臂片狀挫傷及皮下出血傷（長約9公分，
    寬約8公分）、左上臂小圓盤樣皮下出血傷、左手肘擦傷、
    左膝部擦傷、右側胸壁第2至第5根肋骨區及左側第1至第5根
    肋骨區出血傷、右外側第2至第5根肋骨骨折、第3肋間胸骨
    骨折等傷害。毆畢被告丙○○、乙○○仍與宋子見繼續喝酒
    聊天，嗣見林俊男倒坐椅上發覺不妥，始以衛生紙擦拭林俊
    男之血跡，再於同日10時許，由被告丙○○駕駛LS-1248號
    自小客車，與被告乙○○共同載送林俊男返回其上開住處。
    林俊男因受有前述頭胸部外傷，加上其自身脂肪肝病變，延
    至同年月29日清晨，造成電解質失衡而死亡。被告上開犯行
    ，業經  鈞院95年度訴字第171號刑事判決各處有期徒刑7年
    2 個月在案。因被害人林俊男死亡，其殯葬費及對子女林婉
    婷、林于萱、林文翔、林慈慧、父林龍彥、母林賴阿粉之扶
    養費，業經本署犯罪被害人補償審議委員會以95年度補審字
    第24、25、26、27、28、29、30號決定補償共計新台幣（下
    同）1,353, 245元，且已於95年7月18日支付予林婉婷、林
    于萱、林文翔、林慈慧、陳孟珒、林龍彥、林賴阿粉，有各
    該決定書、支付收據足憑。爰依犯罪被害人保護法第12條及
    民法第185條第1、2項規定，支付犯罪被害補償金後，於補
    償金額範圍內，對被告求償等語，並聲明：被告應連帶給付
    原告新台幣1,353,245元，及自支付命令送達翌日起至清償
    日止，按年利率百分之5計算之利息。
二、被告丙○○陳稱：對原告之請求沒有意見，但現在沒有工作
    無法負擔。
三、被告乙○○陳稱：對原告之請求沒有意見。
四、原告上開之主張，據其提出臺灣高等法院臺中分院95年度上
    訴字第1331號刑事判決、原告犯罪被害人補償審議委員會95
    年度補審字第24、25、26、27、28、29、30號決定書、支付
    收據影本等在卷可按，且為被告所不爭執，自堪信原告之主
    張為真正。被告丙○○雖稱目前無力負擔云云，惟此並不影
    響其所應負之責任，所辯尚無可採。
五、按國家於支付犯罪被害補償金後，於補償金額範圍內，對犯
    罪行為人或依法應負賠償責任之人有求償權，前項求償權，
    由支付補償金之地方法院或其分院檢察署行使，犯罪被害人
    保護法第12條第1項、第2項前段定有明文。被告前開犯行既
    足堪認定，且原告已分別補償被害人林俊男之子女林婉婷
    92,514元、林于萱168,025元、林文翔259,710元、林慈慧
    402,923，父林龍彥165,551元、母林賴阿粉250,642元，合
    計共1,353,245，依前開規定，原告自得向被告求償上開金
    額。從而，原告請求被告連帶賠償1,353,245元，及自支付
    命令送達被告丙○○之翌日即95年8月26日起，送達被告乙
    ○○之翌日即95年8月30日起，至清償日止，按年利率百分
    之5計算之利息，為有理由，應予准許。
六、訴訟費用負擔之依據：民事訴訟法第85條第2項。
中    華    民    國    95    年    12    月    6    日
                  民事第一庭    法  官  吳蕙玟
正本係照原本作成。
如對本判決上訴，須於判決送達後20日內向本院提出上訴狀。
中    華    民    國    95    年    12    月    8    日
                                書記官  黃鴻鑑


司法院資訊處製作；財團法人民間司法改革基金會備份。
